【裁判字號】    89,訴,475
【裁判日期】    900817
【裁判案由】    偽造文書
【裁判全文】
臺灣嘉義地方法院刑事判決                          八十九年度訴字第四七五號
    公  訴  人  臺灣嘉義地方法院檢察署檢察官
    被      告  甲○○
右列被告因偽造文書案件，經檢察官提起公訴（八十九年度偵字第四七六六號），本
院判決如左：
    主  文
甲○○共同行使偽造私文書，足以生損害於他人，處有期徒刑肆月，如易科罰金，以
參佰元折算壹日。緩刑貳年。偽造之「丙○○」署名貳枚沒收之。
    事  實
一、甲○○於民國八十八年五月至八十九年五月間，係位於嘉義市○○路二八四號飛
    訊企業有限公司忠孝店之職員，八十八年十月二十八日，乙○○持丙○○之駕照
    至前開公司欲申辦二個中華電信之門號，甲○○明知乙○○並非丙○○本人，竟
    與乙○○共同基於接續偽造文書之犯意聯絡，由甲○○於二份行動電話業務申請
    書上申請人年籍資料等欄位，依丙○○駕照所載之資料填寫，而後由乙○○於本
    人簽名或簽章欄偽造丙○○之署名共二枚而偽造前開行動電話業務申請書，其後
    由甲○○轉交中華電信股份有限公司，而申請0000000000號及000
    0000000號申請書，足以生損害於丙○○及中華電信股份有限公司對電信
    業務之管理。
二、案經嘉義市警察局移請臺灣嘉義地方法院檢察署檢察官偵查起訴。
    理  由
一、訊據被告甲○○固坦承有填寫0000000000及0000000000號
    行動電話申請書，惟矢口否認有何偽造文書之犯行，辯稱：我不知道阿鴻不是丙○○云云。經查：
    （一）被告甲○○填序前開二線電話申請書之事實除據被告自白外，核與被害人
          丙○○於警訊時指述稱：「（該二支行動電話申請書是否你所填具？）不
          是」相符，且有0000000000及0000000000號行動電
          話申請書附於警卷可參，足佐被告前開自白相符。
    （二）被告於本院調查時稱：「帳單地址是他留的：：」又稱：「以前通訊行的
          同事到別家店去看到阿鴻去辦易付卡，她請他出示證件，就看到他是莊敏
          鴻：：」；本院向嘉義市地政事務所調閱嘉義市○○路一八九號之戶籍資
          料，前開地址確有乙○○之人設籍，且經調取口卡予被告指認，被告侯佩
          岑亦稱乙○○即係其所稱阿宏之人。
    （三）被告甲○○於警訊時自白稱：「（問：丙○○是否本人向你申請？）不是
          他本人申請，是由綽號阿宏的男子前來，持丙○○的駕照申請的：：因為
          綽號阿宏我認識，所以沒有核對身分，我知道該證件丙○○不是阿宏本人
          」，再者，被告甲○○於偵查及本院調查時一再稱乙○○為阿宏，顯然阿
          宏並非丙○○，復參酌丙○○為五十九年次而乙○○為六十六年次；本院
          比對乙○○之口卡與丙○○之身分證兩人面容並不相似等情，認被告於警
          訊時稱其明知阿宏並非丙○○應為可採，是被告所辯，顯係卸責之詞，不
          足採信。
    （四）綜上所述，本案事證明確，被告犯行應堪認定。
二、核被告甲○○所為，係犯刑法第二百十六條、第二百十條之行使偽造私文書罪。
    被告偽造丙○○署押之行為為偽造私文書之階段行為，又偽造行動電話申請書之
    犯行為行使所吸收，不另論罪。被告與乙○○間有犯意聯絡、行為分擔，均為共
    同正犯。又被告與莊敏宏同時偽造兩份行動電話申請書，惟所侵害為社會法益，
    仍只論以單純一罪。爰審酌被告並無前科、品行、素行良好、其乃因一時失慮，
    認阿宏為其認識之人而未使其出示委託書即為其辦理申請手續、對被害人所生危
    害及犯後否認犯行、狡卸其詞之態度，量處如主文所示之刑，並諭知易科罰金之
    折算標準，以資懲儆。再查，被告前未曾受有期徒刑以上刑之宣告，此有臺灣嘉
    義地方法院檢察署刑案資料查註紀錄表及臺灣高等法院被告全國前案紀錄表各一
    紙在卷可參，經此偵審程序，當知警惕而無再犯之虞，是本院認所宣告之刑以暫
    不執行為適當，併宣告緩刑二年，以啟自新。又前開行動電話申請書偽造丙○○
    之署名二枚，應依刑法第二百十九條宣告沒收。
三、另被告犯罪後，刑法第四十一條業經修正公布，並於九十年一月十二日生效，被
    告所犯之罪於修正後已得易科罰金，經比較結果，以修正後之新法有利於被告，
    依刑法第二條第一項前段之規定，應適用新法，爰依修正後刑法第四十一條第一
    項前段規定，諭知其易科罰金之標準，附此敘明。
據上論斷，應依刑事訴訟法第二百九十九條第一項前段，刑法第二條第一項前段、第
二百十六條、第二百十條、第二十八條、第四十一條第一項前段、第七十四條第一款
、第二百十九條，罰金罰鍰提高標準條例第二條判決如主文。
本案經檢察官劉仲慧到庭執行職務
中      華      民      國      九十     年     八     月     十七      日
                                    臺灣嘉義地方法院刑事第三庭
                                        法  官   康  存  真
右正本證明與原本無異。
如不服本判決，應於判決送達後十日內，向本院提出上訴狀。
中      華      民      國      九十     年     八     月     十七      日
                                        書記官   胡  祥  生


司法院資訊處製作；財團法人民間司法改革基金會備份。
